bg-BG: Стил на дръжката: Анатомичен; Извита; Дерби; Ергономична; Фриц; Топче; Офсет; Палма; Лебедова шийка; Т-образна дръжка; Туристическа; Други
pl: Styl uchwytu: Anatomiczny; Hak; Derby; Ergonomiczny; Fritz; Gałka; Kompensowanie; Palm; Łabędzia szyja; Uchwyt w kształcie T; Turystyczny; Inne
vi: Kiểu tay cầm: Giải phẫu; Móc cong; Derby; Tiện dụng; Fritz; Núm; Lệch; Cọ; Cổ thiên nga; Tay cầm chữ T; Du lịch; Khác
fr: Style de poignée: Anatomique; Crosse; Derby; Ergonomique; Fritz; Pommeau; Offset; Palmier; Col de cygne; Poignée en T; Touristique; Autre
it: Stile dell'impugnatura: Anatomico; Ricurvo; Derby; Ergonomica; Fritz; Pomello; Offset; Palma; Collo di cigno; Impugnatura a T; Turistico; Altro
zh-TW: 把手款式: 人體工學; 彎柄; 德比型; 符合人體工學; 弗里茨型; 球頭; 偏移; 棕櫚樹; 天鵝頸; T型把手; 旅遊型; 其他
zh-CN: 手柄样式: 人体工学型; 弯柄; 德比式; 人体工学; 弗里茨式; 球形; 偏移; 棕榈; 鹅颈式; T 型把手; 旅行式; 其他
ko: 손잡이 스타일: 인체공학적; 크룩; 더비; 인체공학적; 프리츠; 손잡이; 오프셋; 야자나무; 스완 넥; T-핸들; 관광용; 기타
th: สไตล์ที่จับ: ตามสรีระ; ด้ามโค้ง; ดาร์บี้; ตามหลักสรีระศาสตร์; ฟริทซ์; ลูกบิด; ออฟเซ็ต; ปาล์ม; คอหงส์; ด้ามตัวที; นักท่องเที่ยว; อื่นๆ
ru: Тип ручки: Анатомический; Крюк; Дерби; Эргономичный; Фриц; Набалдашник; Скошенный; Пальма; Лебединая шея; Т-образная ручка; Туристическая; Другой
pt-PT: Estilo de empunhadura: Anatómico; Gancho; Derby; Ergonómico; Fritz; Pomo; Desvio; Palmeira; Pescoço de cisne; Punho em T; Turista; Outro
tr: Sap stili: Anatomik; Kıvrık; Derby; Ergonomik; Fritz; Topuz; Telafi; Palmiye; Kuğu boynu; T-sap; Turist; Diğer
nb: Håndtaksstil: Anatomisk; Krok; Derby; Ergonomisk; Fritz; Knopp; Offset; Palmetre; Svanehals; T-håndtak; Turist; Annet
el: Στυλ λαβής: Ανατομικό; Γάντζος; Ντέρμπι; Εργονομική; Φριτζ; Πόμολο; Offset; Φοίνικας; Λαιμός κύκνου; Λαβή Τ; Τουριστική; Άλλο
sk-SK: Štýl rukoväte: Anatomický; Zahnutá; Derby; Ergonomický; Fritz; Gombík; Offset; Palma; Labutí krk; T-rukoväť; Turistická; Iné
sl-SI: Slog ročaja: Anatomski; Kljukasti; Derby; Ergonomska; Fritz; Gumb; Dvignjena lopatica; Palma; Labodji vrat; T-ročaj; Turistični; Drugo
ja: ハンドルスタイル: 解剖学的形状; クルーク; ダービー; 人間工学的; フリッツ; ノブ; オフセット; ヤシ; スワンネック; Tハンドル; ツーリスト; その他
lt-LT: Rankenos stilius: Anatominis; Kablys; Derbio; Ergonomiška; Frico; Rankenėlė; Ofsetinis; Palmė; Gulbės kaklas; T formos rankena; Turistinis; Kita
sv: Handtagsstil: Anatomisk; Krok; Derby; Ergonomisk; Fritz; Knopp; Offset; Palm; Svanhals; T-handtag; Turist; Övrigt
en: Handle style: Anatomical; Crook; Derby; Ergonomic; Fritz; Knob; Offset; Palm; Swan neck; T-handle; Tourist; Other
fi: Kahvan tyyli: Anatominen; Koukku; Derby; Ergonominen; Fritz; Nuppi; Offset; Palmu; Joutsenkaula; T-kahva; Turisti; Muu
es: Estilo del mango: Anatómico; Curvo; Derby; Ergonómico; Fritz; Pomo; Desplazado; Palma; Cuello de cisne; Empuñadura en T; Turista; Otros
cs: Styl rukojeti: Anatomický; Zahnutá; Derby; Ergonomická; Fritz; Knoflík; Offset; Palma; Labutí krk; T-rukojeť; Turistická; Jiné
ro-RO: Stilul mânerului: Anatomic; Cârlig; Derby; Ergonomic; Fritz; Buton; Lamă decalată; Palmier; Gât de lebădă; Mâner în T; Turistic; Altele
hr-HR: Stil drške: Anatomski; Kukasti; Derby; Ergonomski; Fritz; Kuglasti; Offset; Palma; Labuđi vrat; T-ručka; Turistički; Ostalo
hu: Fogantyú stílusa: Anatómiai; Kampó; Derby; Ergonomikus; Fritz; Gomb; Ferde; Pálma; Hattyúnyak; T-fogantyú; Turista; Egyéb
de: Griffstil: Anatomisch; Krückengriff; Derby; Ergonomisch; Fritz; Knauf; Mit Versatz; Palme; Schwanenhals; T-Griff; Tourist; Sonstiges
pt-BR: Estilo de empunhadura: Anatômico; Curvo; Derby; Ergonômico; Fritz; Maçaneta; Desvio; Palma; Pescoço de cisne; Cabo em T; Turista; Outro
nl: Handvatstijl: Anatomisch; Haak; Derby; Ergonomisch; Fritz; Knop; Offset; Palm; Zwanenhals; T-handgreep; Toerist; Andere
da: Håndtagsstil: Anatomisk; Krog; Derby; Ergonomisk; Fritz; Knop; Offset; Palme; Svanehals; T-håndtag; Turist; Andet